臺灣新竹地方法院刑事判決　　　　　　　　　　　　　　九十年度訴字第二七０號
　　公　訴　人　臺灣新竹地方法院檢察署檢察官
　　被　　　告　乙○○
　　指定辯護人　本院公設辯護人　林建和
右列被告因偽造貨幣等案件，經檢察官提起公訴（九十年度偵字第七八０號、九十年
度偵字第一二四九號），本院判決如左︰
    主  文
乙○○意圖供行使之用，而偽造通用之紙幣，累犯，處有期徒刑貳年玖月；偽造之新
臺幣壹仟元通用紙幣參張，沒收。又竊盜，累犯，處有期徒刑柒月；扣案之鑰匙壹把
沒收。又收受贓物，累犯，處有期徒刑參月，如易科罰金以參佰元折算壹日。又連續
服用酒類，不能安全駕駛動力交通工具而駕駛，累犯，處有期徒刑肆月，如易科罰金
以參佰元折算壹日。又因過失傷害人，累犯，處有期徒刑參月，如易科罰金以參佰元
折算壹日。應執行有期徒刑肆年；偽造之新臺幣壹仟元通用紙幣參張，扣案之鑰匙壹
把，均沒收。
    事  實
一、
（一）乙○○曾有違反麻醉藥品管理條例案件、過失傷害、恐嚇等多項前科。最早係
      於民國八十三年間因違反麻醉藥品管理條例案件，經本院以八十三年度易字第
      二００八號判處有期徒刑四月，並於八十三年九月二十一日易科罰金執行完畢
      ；其後復於八十四年間因過失傷害案件，經本院以八十四年度交易字第五四號
      判決判處有期徒刑三月，經入監執行，於八十四年十一月十五日執行完畢，復
      因恐嚇等案件，經本院以八十四年度訴字第一一八四號判決判處有期徒刑一年
      ，其間因八十四年間違反麻醉藥品管理條例，經本院以八十四年度訴字第四八
      二號判決判處有期徒刑四月，合併前揭過失傷害案件，定執行刑為六月，接續
      前揭恐嚇罪等案件執行，於八十五年十二月二十日假釋，並於八十六年二月二
      十六日假釋期滿執行完畢，嗣於八十六年間復因違反麻醉藥品藥品管理條例案
      件、竊盜罪，經本院分別以八十六年度易緝字第九一號判處有期徒刑六月、八
      十六年度易字第一七０一號判處有期徒刑十月，定應執行刑一年三月，於八十
      七年十二月二十四日執行完畢，並再因竊盜等案件，經本院以八十七年度易字
      第二七七號判決判處有期徒刑十一月，接續前揭一年三月有期徒刑之執行，而
      於八十八年五月二十六日縮刑假釋，縮刑期滿日為八十八年十月十七日。復於
      八十九年間因連續竊盜罪，經本院以八十八年度易字第八七四號判處有期徒刑
      十月，雖乙○○提起上訴，然經台灣高等法院以八十九年上易字第四０二八號
      駁回上訴確定，現於台灣台北監獄士林分監執行中。
（二）乙○○仍不知悔改，於九十年一月二十一日，在某文具店購買單面印刷、背面
      空白、印刷面係新版新台幣千元鈔票正面之玩具紙鈔多張後，竟意圖供作發給
      其女甲○○壓歲錢之用，隨即於當日在新竹市○○路五十三巷一六九弄十二號
      友人林佳欽住處，將其中六張玩具紙鈔予以剪貼，並把空白面兩兩互黏成為三
      張，且塗銷其上原印有「限玩具使用」之字樣後，再將其所偽造之千元紙幣三
      張置於隨身攜帶之皮夾內，打算探視其女甲○○時作為發壓歲錢使用。又乙○○於九十年一月二十四日下午十六時許，在新竹市○○○○○路邊飲用茅台酒
      一瓶後，欲前往探視其女甲○○，但無代步工具，適途經新竹市○○區○○里
      ○○路○段七二七巷一號前，見該處停放一輛車號三Ｆ－四六四七號自小貨車
      （為燈煌電器有限公司所有，由丙○○所管領），竟意圖為自己不法之所有，
      以自備之鑰匙竊得該車，另乙○○明知飲酒過量情形下駕車將導致其注意能力
      減低，反應能力變慢，而不能安全駕駛，此時若駕車行駛於馬路上，隨時有致
      他人於死傷之危險，且當時其已達不能安全駕駛動力交通工具之狀態，猶基於
      概括犯意，酒後駕駛上開竊得之車號三Ｆ－四六四七號自用小貨車行駛於新竹
      縣市○○○路，嗣於當日十七時許，行經新竹縣竹北市○○○路竹港大橋處，
      不慎追撞對向由陳基山駕駛之車號Ｗ二－五二七０號自小客車（毀損部分業經
      公訴人為不起訴處分），經到場處理之警員測試其酒精濃度，高達每公升呼氣
      含０˙九二毫克，並當場查獲其所竊得之上開贓車，又在乙○○隨身攜帶之皮
      夾內扣得前述其所偽造之新版千元紙幣三張。
（三）乙○○另於九十年二月十七日傍晚，與姓名年籍不詳、綽號「阿明」之成年男
      子，在新竹縣竹北市○○路○路邊攤共飲米酒頭二瓶，同日十九時許該二人飲
      畢後，乙○○明知綽號「阿明」之男子，在前述地點交予其騎用、懸掛ＷＩＭ
      －二四Ｏ號車牌之重型機車（此機車原本之車牌號碼應係ＩＫＸ－七五五號，
      乃昂記企業有限公司所有，由蕭玟瓊所管領，前於九十年二月十一日十九時在
      新竹市○○街四三號前，遭不明人士竊走並取下原車牌，改懸掛朱建華所有、
      但已報廢之ＷＩＭ－二四Ｏ號車牌），係屬來歷不明之贓車，竟予以收受，且
      亦明知飲酒過量情形下駕車將導致其注意能力減低，反應能力變慢，而不能安
      全駕駛，此時若駕車行駛於馬路上，隨時有致他人於死傷之危險，且當時其已
      達不能安全駕駛動力交通工具之狀態，猶承前同一之概括犯意，酒後騎乘上開
      綽號「阿明」之男子所交付之贓車，行駛於新竹縣市○○○路，並於同日二十
      時許，在新竹市○○路與民主路交岔口本應注意遵守交通號誌，且無不能注意
      之情事，竟因酒後注意能力降低而疏未注意，違規闖越紅燈，撞及正欲由民主
      路左轉中華路、由丁○○○所騎乘之ＶＬＵ－九七二號輕型機車，致丁○○○
      受有頭部外傷併頭枕部頭皮下血腫之傷害，經到場處理警員測得乙○○精濃度
      呼氣達每公升Ｏ‧五四毫克，並當場查獲其騎乘之前開贓車與報廢車牌。
二、案經新竹縣警察局竹北分局、丁○○○訴由新竹市警察局第二分局報告臺灣新竹
    地方法院檢察署檢察官偵查起訴。
理  由
一、訊據被告乙○○對於右揭事實，除被訴偽造貨幣部分外，其餘均坦承不諱，就偽
    造貨幣部分則辯稱：雖然其在前開時地將購得之六張玩具紙鈔予以剪貼，並把空
    白面兩兩互黏成為三張，且塗銷其上原印有「限玩具使用」之字樣，但其目的純
    粹是為了要發給其女甲○○作為壓歲錢之用，還未發出即被查獲云云。經查：
（一）關於右揭事實一、（二）竊盜及酒後駕車部分，被告乙○○已於警訊、偵查以
      及本院審理時坦承在卷，核與被害人丙○○、證人陳基山、證人即查獲警員卓
      宏亮等人於警、偵訊時證述之情節相符，復有贓證物品認領保管收據一紙、酒
      精測定Ｏ‧九二ＭＧ／Ｌ測定數據紙一紙、測試觀察記錄表一張、道路交通事
      故調查報告表一份、現場照片四張、竹縣警交字第Ｅ00000000號舉發
      違反道路交通管理事件通知單一紙、車籍作業系統查詢認可資料一份在卷可資
      佐證，另有扣案之鑰匙一支附卷足稽，此部分被告之自白，堪信與事實相符。
（二）右揭犯罪事實一、（三）部分，亦迭據被告自白不諱，核與告訴人丁○○○、
      被害人蕭玫瓊於警訊時指述情節相符，復有贓證物品認領保管收據一紙、警員
      查訪報告一份、酒精測定Ｏ‧五四ＭＧ／Ｌ測定數據紙一紙、案件測試觀察記
      錄表一張、道路交通事故調查報告表一份、汽車駕駛人酒後生理協調平衡檢測
      記錄表一張、竹市警交字第Ｅ00000000號舉發違反道路交通管理事件
      通知單一紙、診斷證明書一張、車籍作業系統查詢認可資料二份在卷可資佐證
      ，是此部分被告之自白，亦堪信與事實相符。
（三）被告就偽造貨幣部分雖辯稱如前述，惟查，被告對於其如何偽造新版千元紙幣
      、如何遭查獲之情形均已供承無訛，並有扣案之面額千元新版紙幣三張可資佐
      證，而該扣案之面額千元新版紙幣三張，正反面號碼均相同，皆為小孩觀賞地
      球儀之圖樣，均無浮水印，明顯可看出係二張黏合而成，其上「限玩具使用」
      之字樣皆已被金粉塗掉，業經本院勘驗屬實，製有勘驗筆錄可稽，此均核與被
      告供承情節相符，雖被告辯稱目的只是為了要發給其女作為壓歲錢，然千元紙
      幣作為發壓歲錢使用，本即為通用紙幣之正常用途之一，被告欲發給其女壓歲
      錢而偽造扣案之千元紙幣，其偽造之意圖在於供行使之用，至為明確，又被告
      雖未實際行使偽造之紙幣，然刑法第一百九十五條第一項處罰之態樣，本不包
      括實際行使之行為，僅須行為人係為行使之意圖而偽造貨幣，即為以足，是被
      告前開所辯，尚不足採。被告偽造通用紙幣之犯行，亦堪認定。
（四）本案事證明確，被告前開各犯行，均堪以認定，應予依法論科。
二、核被告乙○○所為，係犯刑法第一百九十五條第一項偽造通用之紙幣罪、第三百
    二十條第一項竊盜罪、第一百八十五條之三公共危險罪、第三百四十九條第一項
    贓物罪及第二百八十四條第一項前段過失傷害罪。核被告上開所為二次酒後駕車
    行為，時間緊接，所犯罪名相同，顯係出於概括之犯意為之，為連續犯，依刑法
    第五十六條之規定論以一罪，並加重其刑。又被告所犯上開五罪間，犯意各別，
    罪名不同，應予分論併罰。又被告於八十四年間因過失傷害案件，經本院以八十
    四年度交易字第五四號判決判處有期徒刑三月，經入監執行，於八十四年十一月
    十五日執行完畢，復因恐嚇等案件，經本院以八十四年度訴字第一一八四號判決
    判處有期徒刑一年，其間因八十四年間違反麻醉藥品管理條例，經本院以八十四
    年度訴字第四八二號判決判處有期徒刑四月，合併前揭過失傷害案件，定執行刑
    為六月，接續前揭恐嚇罪等案件執行，於八十五年十二月二十日假釋，並於八十
  六年二月二十六日假釋期滿執行完畢，嗣於八十六年間復因違反麻醉藥品藥品管
    理條例案件、竊盜罪，經本院分別以八十六年度易緝字第九一號判處有期徒刑六
    月、八十六年度易字第一七０一號判處有期徒刑十月，定應執行刑一年三月，於
    八十七年十二月二十四日執行完畢，並再因竊盜等案件，經本院以八十七年度易
    字第二七七號判決判處有期徒刑十一月，接續前揭一年三月有期徒刑之執行，而
    於八十八年五月二十六日縮刑假釋，縮刑期滿日為八十八年十月十七日，有台灣
    高等法院被告全國前案紀錄表一份在卷可憑，此次再犯前述五件有期徒刑以上之
    罪，均為累犯，偽造通用紙幣、竊盜、贓物、過失傷害等四罪，應依刑法第四十
    七條加重其刑，連續酒後駕車公共危險罪則應依同法第四十七條遞加重其刑。查
    被告僅國中畢業，智識淺薄，因缺錢但又希冀能發給其女壓歲錢，始罹偽造通用
    紙幣犯行，觀其偽造通用紙幣之張數不多、情節尚輕，並非意在擾亂國家金融幣
    制，所犯偽造通用紙幣罪之法定本刑為五年以上有期徒刑，與其犯罪情節相較，
    實屬情輕法重，揆其前開犯罪情狀，在客觀上足以引起一般人之同情，是被告關
    於所犯偽造通用紙幣之犯罪情狀顯有可憫恕之處，本院認即令處以法定最低刑度
    ，仍嫌過重，爰就此部份犯行依刑法第五十九條規定酌量減輕其刑，並先加後減
    之。爰審酌被告素行不佳，正值壯年卻不思振作，任意竊取他人財物及收受來路
    不明之贓物，且在服用酒類不能安全駕駛動力交通工具之情形下，竟二度駕駛動
    力交通工具，各造成他人車損或人傷，嚴重影響行車安全，及其犯罪後未與被害
    人丁○○○達成和解，惟犯後態度良好等一切情狀，分別量處如主文所示之刑，
    並定其應執行之刑。
三、扣案之鑰匙一支，被告前於警訊、偵查中，均坦承為其所有，供竊取前述車號三
    Ｆ－四六四七號自用小貨車之用，且詳述此乃其故障機車之鑰匙（見九十年偵字
    第七八０號卷第二六頁反面），雖其於本院審理時改稱非其所有，係拾得之物，
    惟被告前已陳述甚詳，堪認該鑰匙確為被告所有，應依刑法第三十八條第一項第
    二款沒收；又扣案之偽造千元紙幣三張，均依刑法第二百條之規定宣告沒收。
據上論斷，應依刑事訴訟法第二百九十九條第一項前段，刑法第五十六條、第一百九
十五條第一項、第二百條、第三百二十條第一項、第三百四十九條第一項、第一百八
十五條之三、第二百八十四條第一項前段、第四十七條、第五十九條、第五十一條第
五款、第三十八條第一項第二款，罰金罰鍰提高標準條例第一條前段，判決如主文。
本案經檢察官吳金棟到庭執行職務。
中      華      民      國    九十一    年      四      月     十二     日
                              臺灣新竹地方法院刑事第一庭
                                  法  官  李  珮  瑜
右正本證明與原本無異。
如不服本判決，應於判決送達後十日內向本院提出上訴狀（應附繕本），上訴於臺灣
高等法院。
                                  書記官  龔  紀  亞
中      華      民      國    九十一    年      四      月     十二     日
本案論罪法條：
刑法第三百二十條第一項：
意圖為自己或第三人不法之所有，而竊取他人之動產者，為竊盜罪，處五年以下有期
徒刑、拘役或五百元以下罰金。
刑法第一百九十五條第一項：
意圖供行使之用，而偽造、變造通用之貨幣、紙幣、銀行券者，處五年以上有期徒刑
，得併科五千元以下罰金。
刑法第一百八十五條之三：
服用毒品、麻醉藥品、酒類或其他相類之物，不能安全駕駛動力交通工具而駕駛者，
處一年以下有期徒刑、拘役或三萬元以下罰金。
刑法第三百四十九條第一項：
收受贓物者，處三年以下有期徒刑、拘役或五百元以下罰金。
刑法第二百八十四條第一項：
因過失傷害人者，處六月以下有期徒刑、拘役或五百元以下罰金，致重傷者，處一年
以下有期徒刑、拘役或五百元以下罰金。
